臺灣高等法院花蓮分院刑事裁定　　　　　　　　　　　　九十二年度抗字第四六號
　　抗 告 人
　　即自訴人　乙○○
　　被　　告　甲○○
右抗告人因被告妨害名譽等案件，不服台灣花蓮地方法院中華民國九十二年四月二十
八日所為裁定部分（九十年度自字第四八號），提起抗告，本院裁定如左：
    主  文
抗告駁回。
    理  由
一、本件抗告理由略謂：抗告人認被告甲○○於法庭公然妨害其名譽及信用，爰聲請
    法院調查「乙○○違反就業服務法通知書」，以證明抗告人之行為。並稱原審無
    權駁回自訴，應依監察院函文等證據而為裁判，不得採用王森、鮑佩晴等人之不
    實證詞云云。
二、惟查：
  (一)按法院或受命法官於自訴案件第一次審判期日前訊問及調查結果，如認為案件有
    刑事訴訟法第二百五十二條至第二百五十四條之情形者，得以裁定駁回其自訴，
    同法第三百二十六條第三項定有明文。
  (二)次按犯罪事實應依證據認定之，無證據不得認定犯罪事實，刑事訴訟法第一百五
    十四條第二項定有明文。所謂證據，須適於為被告犯罪事實之證明者，始得採為
    斷罪資料，如未能發現相當證據，或證據不足以證明，自不能以推測或擬制之方
    法，以為裁判基礎，最高法院五十三年台上字第二七五○號及四十年台上字第八
    十六號判例可資參照。又自訴被告犯罪者，除應具體說明被告犯罪事實外，尚應
    提出適於憑以認定之證據，以為法院調查審認之依據，最高法院七十四年度台上
    字第三六四五號判決復亦可參。是於自訴程序提出證據供法院調查，並使法院形
    成被告有罪之心證，當屬自訴人無可懈怠之義務。
三、本件原審已遍閱台灣花蓮地方法院九十年度花勞小字第六號、九十一年勞小上字
    第一號民事案件卷宗，業經判決命抗告人應給付鮑佩晴薪資新台幣（下同）九千
    元確定在案；暨同法院八十九年度花檢字第五五八號、九十年度簡上字第四五號
    刑事案件，復亦認定抗告人前有僱用鮑佩晴而違反就業服務法之情事，惟該法於
    審理過程中已修法，改以行政罰鍰取代刑事罰則，始撤銷原判決改判免訴，此並
    經本院再次調閱相關卷證查明屬實，且抗告人復未提出其他積極有效證據以資證
    明被告甲○○有抗告人所指之前揭犯行。是審究上開卷證，被告甲○○之犯罪嫌
    疑自屬未足。至抗告人於本院始又指被告甲○○係假借其身為警察之權力、機會
    ，涉犯伊所指之犯行，應依刑法第一百三十四條之規定加重其刑至二分之一云云
    ；惟如前述，既無積極有效證據得以證明被告確實涉有告訴人所指之犯行（自訴
    人嗣雖將其自訴被告之罪名改為強制罪，惟本院審認犯罪事實之有無，並不受其
    指定罪名之拘束，附此說明），罪嫌已嫌不足，如何據以加重其刑，是抗告人此
    部分論述，顯有誤會。
四、綜上所述，本件被告犯罪嫌疑不足，即合於刑事訴訟法第二百五十二條第十款之
    情形，依上開說明，法院自得以裁定駁回自訴。原審依刑事訴訟法第三百二十六
    條第三項、第二百五十二條第十款之規定，裁定駁回此部分自訴，認事用法並無
    不合，抗告意旨仍執陳詞，指摘原裁定不當，為無理由，應予駁回。
據上論斷，依刑事訴訟法第四百十二條，裁定如主文。
中      華      民      國    九十三      年    八      月    三  十    日
                                    審判長法官  吳  鴻  章
                                          法官  黃  永  祥
                                          法官  張  健  河
右為正本證明與原本無異。
本件不得再抗告。
                                        書記官  陳  有  信
中      華      民      國    九十三      年    八      月    三  十    日
